# 求助陈版：在新收入准则下，施工行业中未签订合同如何确认收入

提问人：jianfei1302 时间：2020-09-08 21:35:00
求助陈版：施工行业，在新收入准则下，如果尚未签订合同如何确认收入？是否可以按照收入=成本确认收入

回答人：chenyiwei
基本赞同 2 楼意见。
新准则下，收入确认更强调合同的作用，五步法的第一步就是识别与客户之间的合同是否成立。如果第一步不通过，自然也就没有后面的步骤。建议分析：为何企业敢于在还没有书面合同的情况下先行开始施工，其依据是什么，有无其他证据表明事实上存在某种形式的合同，这种合同能否获得法律上的认可（可能需获取律师的法律专业意见，并结合以往历史经验分析），据此确定能否在当前状态下按照完工进度或者在完工时确认收入。